<!DOCTYPE html PUBLIC "-//W3C//DTD XHTML 1.0 Transitional//EN" "http://www.w3.org/TR/xhtml1/DTD/xhtml1-transitional.dtd">
<html xmlns="http://www.w3.org/1999/xhtml">
<head>
	<meta http-equiv="Content-Type" content="text/html; charset=iso-8859-1" />
	<title>Ymmärrä suomea</title>
	<style type="text/css" media="all">@import "css/styles.css";</style>
	<script type="text/javascript" src="swfobject.js"></script>
</head>
<body class="font-medium">
	<div id="main-wrapper">
		<div id="topbar"></div>
		<div id="main-menu">
			<table cellspacing="0" cellpadding="0" border="0" class="add-links"><tr>
				<td class="item"><img class="raquo" src="i/raquo.gif" alt="" height="7" width="4" /><a href="/ymmarra/index.php?moduli=sanakirja">Sanakirja</a></td>
				<td class="item"><img class="raquo" src="i/raquo.gif" alt="" height="7" width="4" /><a href="/ymmarra/index.php?moduli=verbit">Verbiluettelo</a></td>
				<td class="item"><img class="raquo" src="i/raquo.gif" alt="" height="7" width="4" /><a href="/ymmarra/index.php?moduli=kielioppi">Kielioppi</a></td>
			</tr></table>
			<table cellspacing="0" cellpadding="0" border="0"><tr>
				<td class="item"><img class="raquo" src="i/raquo.gif" alt="" height="7" width="4" /><a href="/ymmarra/index.php">Etusivu</a></td>
				<td class="item"><img class="raquo" src="i/raquo.gif" alt="" height="7" width="4" /><a href="/ymmarra/index.php?moduli=tekstit">Lukutekstit</a></td>
			</tr></table>
		</div>
		<div id="content">
			<table cellspacing="0" cellpadding="0" border="0" id="content-wrapper"><tr>
				<td>
					<div id="left-menu">
												<div class="header-verb"><span>Verbit</span></div>
						<div class="menu">
								<div class="init"><a href="/ymmarra/index.php?moduli=verbit&kirjain=a">A</a></div>
								<div class="init"><a href="/ymmarra/index.php?moduli=verbit&kirjain=e">E</a></div>
								<div class="init"><a href="/ymmarra/index.php?moduli=verbit&kirjain=h">H</a></div>
								<div class="init"><a href="/ymmarra/index.php?moduli=verbit&kirjain=i">I</a></div>
								<div class="init"><a href="/ymmarra/index.php?moduli=verbit&kirjain=j">J</a></div>
								<div class="init"><a href="/ymmarra/index.php?moduli=verbit&kirjain=k">K</a></div>
								<div class="init"><a href="/ymmarra/index.php?moduli=verbit&kirjain=l">L</a></div>
								<div class="init"><a href="/ymmarra/index.php?moduli=verbit&kirjain=m">M</a></div>
								<div class="init"><a href="/ymmarra/index.php?moduli=verbit&kirjain=n">N</a></div>
								<div class="init"><a href="/ymmarra/index.php?moduli=verbit&kirjain=o">O</a></div>
								<div class="init"><a href="/ymmarra/index.php?moduli=verbit&kirjain=p">P</a></div>
								<div class="init"><a href="/ymmarra/index.php?moduli=verbit&kirjain=r">R</a></div>
								<div class="init"><a href="/ymmarra/index.php?moduli=verbit&kirjain=s">S</a></div>
								<div class="init"><a href="/ymmarra/index.php?moduli=verbit&kirjain=t">T</a></div>
								<div class="init"><a href="/ymmarra/index.php?moduli=verbit&kirjain=u">U</a></div>
								<div class="init"><a href="/ymmarra/index.php?moduli=verbit&kirjain=v">V</a></div>
								<div class="init"><a href="/ymmarra/index.php?moduli=verbit&kirjain=y">Y</a></div>
								<div class="init"><a href="/ymmarra/index.php?moduli=verbit&kirjain=Ä">Ä</a></div>
						</div>					</div>
				</td>
				<td>
					<div id="main-content">
						<div id="path">
							<a href=".">Etusivu</a> &gt; <a href="/ymmarra/index.php?moduli=verbit&kirjain=S">S</a>						</div>
													<h1>SAATTAA</h1>
						<table cellspacing="0" cellpadding="0" border="0">
							<tr>
								<td colspan="2" style="padding-bottom:10px;"><strong>Aktiivin indikatiivi</strong></td>
							</tr>
							<tr>
								<td><pre>PREESENS                   
minä      saatan           
sinä      saatat           
hän       saattaa          
me        saatamme         
te        saatatte         
he        saattavat        

PASSIIVI
          saatetaan        

IMPERFEKTI                 
         saatoin           
         saatoit           
         saattoi           
         saatoimme         
         saatoitte         
         saattoivat        

PASSIIVI
         saatettiin        

PERFEKTI
olen     saattanut         
olet     saattanut         
on       saattanut         
olemme   saattaneet        
olette   saattaneet        
ovat     saattaneet        

PASSIIVI
on       saatettu          

PLUSKVAMPERFEKTI
olin     saattanut         
olit     saattanut         
oli      saattanut         
olimme   saattaneet        
olitte   saattaneet        
olivat   saattaneet        

PASSIIVI
oli      saatettu          
</pre></td>
								<td>&nbsp;&nbsp;&nbsp;</td>
								<td><pre>    KIELTOMUOTO
    en        saata
    et        saata
    ei        saata
    emme      saata
    ette      saata
    eivät     saata


    ei        saateta

   
    en        saattanut
    et        saattanut
    ei        saattanut
    emme      saattaneet
    ette      saattaneet 
    eivät     saattaneet


    ei        saatettu


     en      ole saattanut
     et      ole saattanut
     ei      ole saattanut
     emme    ole saattaneet
     ette    ole saattaneet
     eivät   ole saattaneet


    ei      ole saatettu


     en    ollut  saattanut
     et    ollut  saattanut
     ei    ollut  saattanut
     emme  olleet saattaneet
     ette  olleet saattaneet
     eivät olleet saattaneet


    ei    ollut  saatettu
</pre></td>
							</tr>
						</table>
						<table cellspacing="0" cellpadding="0" border="0">
							<tr>
								<td colspan="2" style="padding-bottom:10px;"><strong>Aktiivin konditionaali</strong></td>
							</tr>
							<tr>
								<td><pre>PREESENS
minä     saattaisin        
sinä     saattaisit        
hän      saattaisi         
me       saattaisimme      
te       saattaisitte      
he       saattaisivat      

PASSIIVI
         saatettaisiin     

PERFEKTI
olisin   saattanut         
olisit   saattanut         
olisi    saattanut         
olisimme saattaneet        
olisitte saattaneet        
olisivat saattaneet        

PASSIIVI
olisi    saatettu          
</pre></td>
								<td>&nbsp;&nbsp;&nbsp;</td>
								<td><pre> 
     en          saattaisi
     et          saattaisi
     ei          saattaisi
     emme        saattaisi
     ette        saattaisi
     eivät       saattaisi


    ei          saatettaisi


     en olisi    saattanut
     et olisi    saattanut
     ei olisi    saattanut
     emme olisi  saattaneet
     ette olisi  saattaneet
     eivät olisi saattaneet


    ei olisi    saatettu
</pre></td>
							</tr>
						</table>
						<table cellspacing="0" cellpadding="0" border="0">
							<tr>
								<td colspan="2" style="padding-bottom:10px;"><strong>Aktiivin potentiaali</strong></td>
							</tr>
							<tr>
								<td><pre>PREESENS
minä     saattanen         
sinä     saattanet         
hän      saattanee         
me       saattanemme       
te       saattanette       
he       saattanevat       

PASSIIVI
         saatettaneen      

PERFEKTI
lienen   saattanut         
lienet   saattanut         
lienee   saattanut         
lienemme saattaneet        
lienette saattaneet        
lienevät saattaneet        

PASSIIVI
lienee   saatettu          
</pre></td>
								<td>&nbsp;&nbsp;&nbsp;</td>
								<td><pre> 
     en          saattane
     et          saattane
     ei          saattane
     emme        saattane
     ette        saattane
     eivät       saattane


    ei          saatettane


     en    liene saattanut
     et    liene saattanut
     ei    liene saattanut
     emme  liene saattaneet
     ette  liene saattaneet
     eivät liene saattaneet


    ei    liene saatettu
</pre></td>
							</tr>
						</table>
						<table cellspacing="0" cellpadding="0" border="0">
							<tr>
								<td colspan="2" style="padding-bottom:10px;"><strong>Aktiivin imperatiivi</strong></td>
							</tr>
							<tr>
								<td><pre>PREESENS

(sinä)   saata             
(hän)    saattakoon        
(me)     saattakaamme      
(te)     saattakaa         
(he)     saattakoot        

PASSIIVI
         saatettakoon      

PERFEKTI

ole      saattanut         
olkoon   saattanut         
olkaamme saattaneet        
olkaa    saattaneet        
olkoot   saattaneet        

PASSIIVI

olkoon   saatettu          
</pre></td>
								<td>&nbsp;&nbsp;&nbsp;</td>
								<td><pre> 

     älä         saata
     älköön      saattako
     älkäämme    saattako
     älkää       saattako
     älkööt      saattako


    älköön      saatettako



     älä ole       saattanut
     älköön olko   saattanut
     älkäämme olko saattaneet
     älkää olko    saattaneet
     älkööt olko   saattaneet



    älköön olko   saatettu
</pre></td>
							</tr>
						</table>
						<table cellspacing="0" cellpadding="0" border="0">
							<tr>
								<td colspan="2" style="padding-bottom:10px;"><strong>Verbin nominaalimuodot</strong></td>
							</tr>
							<tr>
								<td><pre>I INFINITIIVI              

Lyhyempi muoto:            
         saattaa           

Pitempi muoto:             
         saattaakseni      
         saattaaksesi
         saattaakseen 
         saattaaksemme
         saattaaksenne
         saattaakseen

III  INFINITIIVI           

inessiivi    saattamassa   
elatiivi     saattamasta   
illatiivi    saattamaan    
adessiivi    saattamalla
abessiivi    saattaamatta  
instruktiivi saattaman     
                           
Passiivi
instruktiivi saatettaman   
                           
                           
</pre></td>
								<td>&nbsp;&nbsp;&nbsp;</td>
								<td><pre> II INFINITIIVI

 inessiivi    saattaessa
 instruktiivi saattaen

 Passiivi
 inessiivi    saatettaessa






   IV INFINITIIVI

   nominatiivi  saattaminen
   partitiivi   saattamista
    

   I PARTISIIPPI 
   aktiivi      saattava
   passiivi     saatettava

   II PARTISIIPPI 
   aktiivi      saattanut
   passiivi     saatettu
</pre></td>
							</tr>
						</table>

					</div>
				</td>
			</tr></table>		</div>
		<div id="footer"><a href="http://www.oph.fi/"><img src="i/oph_logo_ymmarrasuomea.gif" width="157" height="35" alt="OPH" /></a></div>
	</div>
</body>
</html>
